【裁判字號】    96,交易,100
【裁判日期】    970909
【裁判案由】    公共危險等
【裁判全文】
臺灣雲林地方法院刑事裁定             96年度交易字第100號
上  訴  人  臺灣雲林地方法院檢察署檢察官
被      告  甲○○
            乙○○
上二人共同
選任辯護人  許哲嘉律師
上列上訴人因公共危險等案件，不服本院中華民國97年7 月31日
96年度交易字第100 號協商判決（起訴書案號：96年度偵字第24
38號），提起上訴，本院裁定如下：
    主  文
上訴駁回。
    理  由
一、上訴意旨略以：被告乙○○酒後駕車並肇事，且事後找被告
    甲○○冒名頂替，惡性重大，實不宜對被告2 人為緩刑之宣
    告，否則無異鼓勵肇事逃逸，嗣後若遭查獲再行和解即可獲
    得緩刑之處遇，從而提起上訴，請撤銷原審判決，另為適當
    之判決等語。
二、按依刑事訴訟法第7 編之1 協商程序所為之科刑判決，不得
    上訴，但有同法第455 之4 第1 項第1 款、第2 款、第4 款
    、第6 款、第7 款所定情形之一者，或協商判決違反同條第
    2 項之規定者，不在此限，刑事訴訟法第455 條之10第1 項
    定有明文。亦即，依協商程序而為判決者，除非有「當事人
    撤銷協商合意或撤回協商聲請」、「被告協商之意思非出於
    自由意志」、「被告所犯之罪非得以聲請協商判決」、「被
    告有其他較重之裁判上一罪之犯罪事實」、「案件應諭知免
    刑或免訴、不受理」、「法院未於協商合意範圍內為判決」
    、或「協商判決所科之刑為2 年以上有期徒刑，且未宣告緩
    刑」等情事，當事人始得提起上訴，否則，案經協商程序判
    決，即不得上訴，再行上訴，乃違反上開規定，為法律上所
    不應准許。又協商判決之上訴，除刑事訴訟法第7 編之1 協
    商程序有特別規定外，準用同法第3 編第1 章及第2 章之規
    定，同法第455 條之11第1 項亦有規定。同法第3 編第2 章
    第362 條則規定：「原審法院認為上訴不合法律上程式或法
    律上不應准許或其上訴權已經喪失者，應以裁定駁回之。但
    不合法律上之程式可補正者，應定期先命補正。」。
三、本案被告甲○○、乙○○於96年12月28日準備程序時到場，
    對犯罪事實均為認罪之供述，檢察官聲請進行協商程序，經
    本院同意並由選任辯護人許哲嘉律師在場協助被告2 人進行
    協商，嗣檢察官、被告、辯護人於審判外達成協商合意，渠
    等合意內容為：「被告乙○○願受科刑範圍為服用酒類，不
    能安全駕駛動力交通工具而駕駛，處有期徒刑6 月，如易科
    罰金，以新臺幣1,000 元折算1 日，減為有期徒刑3 月，如
    易科罰金，以新臺幣1,000 元折算1 日，緩刑2 年；被告甲
    ○○願受科刑範圍為意圖使犯人隱避而頂替，處有期徒刑6
    月，如易科罰金，以新臺幣1,000 元折算1 日，減為有期徒
    刑3 月，如易科罰金，以新台幣1,000 元折算1 日，緩刑2
    年。」有本院準備程序筆錄1 份在卷可按，本院認為適當，
    同意改進行協商程序，而依上開協商內容為判決。顯見本協
    商判決係在當事人、辯護人協商之範圍內為判決，科刑亦與
    刑事訴訟法第455 條之4 第2 項之規定相合。
四、綜上所述，檢察官以量刑過輕為由提起上訴，顯不合於上開
    規定，本案亦無其他得以上訴之事由，檢察官上訴非法律所
    准許，揆諸上開說明，其上訴不合法，應予駁回。
五、依刑事訴訟法第第455 條之10、455 條之11第1 項、第362
    條前段，裁定如主文。
中    華    民    國    97    年    9     月    9     日
                  刑事第六庭  法  官  黃楹榆
以上正本證明與原本無異
如不服本裁定，應於送達後5 日內向本院提出抗告狀。 (須附繕
本)
                              書記官  李雅怡
中    華    民    國    97    年    9     月    9     日


司法院資訊處製作；財團法人民間司法改革基金會備份。
